【裁判字號】    97,訴,1069
【裁判日期】    971111
【裁判案由】    違反毒品危害防制條例
【裁判全文】
臺灣屏東地方法院刑事判決              97年度訴字第1069號
                                      97年度訴字第1340號
公  訴  人  台灣屏東第地方法院檢察署檢察官
被      告  甲○○
                    （現於臺灣屏東看守所羈押中）
上列被告因違反毒品危害防制條例案件，經檢察官提起公訴（97
年度毒偵字第1490、1734號），被告於準備程序中就被訴事實為
有罪之陳述，本院合議庭裁定改依簡式審判程序審理，判決如下
：
    主  文
甲○○施用第一級毒品，累犯，處有期徒刑拾月；又施用第一級
毒品，累犯，處有期徒刑拾月；又施用第二級毒品，累犯，處有
期徒刑捌月。應執行有期徒刑貳年貳月。
    事  實
一、甲○○前於民國93年間因施用毒品案件，經本院以93年度毒
    聲字第582 號裁定觀察、勒戒，於93年10月11日因無繼續施
    用之傾向出所，嗣經臺灣屏東地方法院檢察署檢察官於93年
    10 月11 日以93年度毒偵字第1737號為不起訴處分確定。甲
    ○○前於95年間復因施用毒品案件，經本院以95年度訴字第
    92號分別判處有期徒刑1 年、8 月，應執行有期徒刑1 年 6
    月確定，嗣經本院以96年度聲減字第631 號裁定分別減為有
    期徒刑6 月、4 月，應執行有期徒刑9 月確定；95年間再因
    竊盜案件，經本院以95年度簡上字30號判決判處有期徒刑 3
    月，上開二罪接續執行，於96年7 月16日執行完畢出監。詎
    其仍不知悔改，明知海洛因及甲基安非他命經公告列為毒品
    危害防制條例第2 條第2 項第1 款、第2 款之第一級、第二
    級毒品，不得非法持有、施用，竟又基於施用第一級毒品海
    洛因及第二級毒品甲基安非他命之犯意，分別於下列時地施
    用毒品：
 (一) 97年6 月8 日下午20時許，在屏東縣林邊鄉○○路3 巷12號
    住處內，以將海洛因摻水稀釋置於針筒內注射靜脈之方式，
    施用海洛因1 次。嗣於97年6 月9 日下午14時50分許，在屏
    東縣東港鎮○○路，因形跡可疑為警盤查，經其同意後採尿
    送驗結果呈嗎啡之陽性反應，始悉上情。
 (二) 復又基於施用第一級毒品海洛因、第二級毒品甲基安非他命
    之犯意，於97年7 月14日下午18時許回溯48小時內某時，在
    屏東縣林邊鄉○○村○○路3 巷12號住處內，以將海洛因摻
    水稀釋置於針筒內注射靜脈之方式，施用海洛因1 次；復於
    97年7 月14日下午18時許回溯1 日至5 日內某時，在上開住
    處內，以將甲基安非他命置於玻璃球內燒烤吸食煙霧之方式
    ，施用甲基安非他命1 次。嗣因竊盜案為警查獲，經採尿送
    驗結果呈嗎啡及甲基安非他命陽性反應，始悉上情。
二、案經屏東縣警察局東港分局報告臺灣屏東地方法院檢察署檢
    察官偵查起訴。
    理  由
一、按本件被告甲○○所犯係死刑、無期徒刑、最輕本刑為3 年
    以上有期徒刑以外之罪，其於準備程序就前揭被訴事實為有
    罪之陳述，經受命法官告知簡式審判程序之旨，並聽取其與
    公訴人之意見後，本院認無不得或不宜改依簡式審判程序進
    行之情事，依刑事訴訟法第273 條之1 第1 項、第284 條之
    1 規定，裁定本件由受命法官獨任進行簡式審判程序，合先
    敘明。
二、上揭犯罪事實，業據被告於警詢、偵訊及本院審理中均坦承
    不諱；且被告於97年6 月9 日為警查獲後所採集之尿液，經
    送驗結果，呈嗎啡（即海洛因水解後之反應）及可待因之陽
    性反應；另同年7 月14日為警另案查獲後所採集之尿液，經
    送驗結果，亦呈嗎啡（即海洛因水解後之反應）、可待因及
    甲基安非他命陽性反應，此有台灣檢驗科技股份有限公司97
    年6 月24日編號KＺ000000000000、7 月30日編號KＺ00000000
    0000號濫用藥物尿液檢驗報告各1 紙、屏東縣政府警察局東
    港分局尿液快速篩檢試劑表各1 紙及初步檢驗結果照片共 3
    幀、毒品案件嫌疑人尿液採證編號姓名對照表各1 份附卷可
    稽。綜上足認，被告前開2 次施用第一級毒品海洛因、1 次
    施用第二級毒品甲基安非他命之犯行，堪以認定。
三、核被告所為，係犯毒品危害防制條例第10條第1 項、第2 項
    之施用第一級毒品、施用第二級毒品罪。其施用第一級毒品
    及第二級毒品罪前，持有第一級毒品海洛因及第二級毒品甲
    基安非他命之低度行為，已為其施用之高度行為所吸收，不
    另論罪。查被告95年間因施用毒品案件，經本院以95年度訴
    字第92號判決分別判處有期徒刑1 年、8 月，應執行有期徒
    刑1 年6 月確定，嗣經本院以96年度聲減字第631 號裁定分
    別減為有期徒刑6 月、4 月，應執行有期徒刑9 月確定；95
    年間再因竊盜案件，經本院以95年度簡上字30號判決判處有
    期徒刑3 月，上開二罪接續執行，於96年7 月16日執行完畢
    出監，此有臺灣高等法院被告前案紀錄表1 份在卷可按，其
    受有期徒刑之執行完畢後，5 年以內故意再犯本件有期徒刑
    以上之罪，為累犯，應依刑法第47條第1 項之規定，加重其
    刑。又被告所犯上開3 罪間，犯意各別，行為互殊，應予分
    論併罰。爰審酌被告前因施用毒品，經觀察、勒戒後，仍未
    戒絕毒品，再犯本件施用毒品犯行，顯見其無悔改之意，戒
    毒之意志不堅，有失政府制定毒品危害防制條例之立法美意
    ，本不宜寬貸，惟念其施用毒品乃自戕一己之身體健康，尚
    未害及他人，犯後亦坦承犯行，態度良好及教育程度、生活
    狀況等一切情狀，分別量處如主文所示之刑，並定其應執行
    刑。
據上論斷，應依刑事訴訟法第273 條之1 第1 項、第299 條第1
項前段，毒品危害防制條例第 10條第1 項、第2 項，刑法第11
條、第47條第1 項、第51條第1 項第5 款，判決如主文。
本案經檢察官陳鼎文到庭執行職務。
中    華    民    國    97    年    11    月    11    日
                   刑事第二庭    法  官  劉怡孜
以上正本證明與原本無異。
如不服本判決應於收受判決後10日內向本院提出上訴書狀，並應
敘述具體理由；其未敘述上訴理由者，應於上訴期間屆滿後20日
內向本院補提理由書（均須按他造當事人之人數附繕本）「切勿
逕送上級法院」。
中    華    民    國    97    年    11    月    11    日
                                書記官  馮得弟
附錄法條：
毒品危害防制條例第10條第1項、第2項
施用第一級毒品者，處 6 月以上 5 年以下有期徒刑。
施用第二級毒品者，處 3 年以下有期徒刑。


司法院資訊處製作；財團法人民間司法改革基金會備份。
